最高法院民事裁定　　　　　　　　　 110年度台上字第3120號
上　訴　人　莊珺菻
訴訟代理人　方文賢律師
被 上訴 人　陳秀里
上列當事人間請求侵權行為損害賠償等事件，上訴人對於中華民
國110年7月20日臺灣高等法院臺南分院第二審判決（110 年度上
字第28號），提起上訴，本院裁定如下：
    主  文
上訴駁回。
第三審訴訟費用由上訴人負擔。
    理  由
按上訴第三審法院，非以原判決違背法令為理由，不得為之；
  又判決不適用法規或適用不當者，為違背法令；且提起上訴，
  上訴狀內應記載上訴理由，表明原判決所違背之法令及其具體
  內容，暨依訴訟資料合於該違背法令之具體事實，其依民事訴
  訟法第469條之1規定提起上訴者，並應具體敘述為從事法之續
  造、確保裁判之一致性或其他所涉及之法律見解具有原則上重
  要性之理由。同法第467條、第468條、第470條第2項定有明文
  。是當事人提起上訴，如依同法第469 條規定，以原判決有所
  列各款情形之當然違背法令為理由時，其上訴狀或理由書應表
  明該判決有合於各該條款規定情形之具體內容，及係依何訴訟
  資料合於該違背法令之具體事實；如依同法第469條之1規定，
  以原判決有前條以外其他不適用法規或適用不當為理由時，其
  上訴狀或理由書應表明該判決所違背之法令條項，或有關解釋
  字號，或成文法以外之習慣或法理、法則等及其具體內容，暨
  係依何訴訟資料合於該違背法令之具體事實，並具體敘述為從
  事法之續造、確保裁判之一致性或其他所涉及之法律見解具有
  原則上重要性之理由。上訴狀或理由書如未依上述方法表明，
  或其所表明者與上開法條規定不合時，即難認為已合法表明上
  訴理由，其上訴自非合法。
本件上訴人對於原判決提起上訴，雖以該判決違背法令為由，
  惟核其上訴理由狀所載內容，係就原審取捨證據、認定事實之
  職權行使所論斷：綜觀兩造不爭執事項、被上訴人所提銀行匯
  款回條聯及投資協議書、證人張馨月於刑案偵訊之證詞，參互
  以察，堪認被上訴人在系爭群組張貼及轉貼如原判決附表所示
  言論內容（下稱系爭貼文），涉及事實陳述部分，均有相當理
  由確信其為真實；涉及意見表達部分，亦有相當憑據，並非僅
  渉兩造間私德，應與公共利益有關，屬可受公評之事項，均非
  不法侵害上訴人名譽。從而，上訴人依民法第184條第1項前段
  、第195條第1項規定，請求被上訴人給付新臺幣150 萬元本息
  ，及於Line群組出具如原判決附件所示之道歉聲明，為無理由
  ，不應准許等情，指摘有判決適用法規不當之違背法令情事，
  及就原審已論斷或其他與判決結果無影響者，泛言未為論斷，
  而非表明該判決所違背之法令及其具體內容，暨依訴訟資料合
  於該違背法令之具體事實，更未具體敘述為從事法之續造、確
  保裁判之一致性或其他所涉及之法律見解具有原則上重要性之
  理由，難認其已合法表明上訴理由。依首揭說明，應認其上訴
  為不合法。
據上論結，本件上訴為不合法。依民事訴訟法第481條、第444
  條第1項、第95條、第78條，裁定如主文。
中    華    民    國   110    年    11    月    10    日
                      最高法院民事第六庭
                          審判長法官  魏  大  喨  
                                法官  李  寶  堂  
                                法官  李  文  賢  
                                法官  邱  瑞  祥  
                                法官  林  玉  珮  
本件正本證明與原本無異
                                      書  記  官
中    華    民    國   110    年    11    月    16    日